Administration generale de la Bibliotheque publique d'information
Archives nationales
- Instances délibératives et décisionnelles, 1976-2013; 20141658/1-20141658/13
  - Réunions du comité technique paritaire, 1983-2007; 20141658/6-20141658/8
    - 1998-2003, 20141658/7
      29 mai 2001: approbation du procès-verbal du précédent comité technique paritaire, règlement intérieur du comité technique paritaire, de la décision modificative 1 pour 2001, exécution du budget 2000, informations sur la sécurité et les aménagements, sur les vacations, état des effectifs, point sur les conditions de travail et les nouvelles modalités de distribution des tickets repas.
      9 octobre 2001: dispositions relatives à l'aménagement et à la réduction du temps de travail.
      4 décembre 2001: approbation du procès-verbal du précédent comité technique paritaire, présentation du plan de formation 2002, point sur les travaux et les aménagements, les vacations, l'avancement de la mission d'assistance et de conseil pour la mise en œuvre d'une nouvelle organisation, informations budgétaires et sur les tickets repas pour 2002.
      17 décembre 2001: dispositions relatives à l'aménagement et à la réduction du temps de travail.
      9 et 19 avril 2002: présentation du bilan de formation 2001, du projet de règlement intérieur, des vademecums de service public, étude relative à l'organisation du travail et point sur les mouvements de personnel.
      25 juin 2002 reporté au 9 juillet: examen des propositions de réorganisation.
      17 décembre 2002 et 7 janvier 2003: approbation du procès-verbal du précédent comité technique paritaire, étude du projet de règlement intérieur, présentation du plan de formation 2003, état d'avancement de l'étude pour une nouvelle organisation.
      29 avril 2003: approbation du procès-verbal du précédent comité technique paritaire, bilan de formation 2002, point sur la réorganisation, état d'avancement sur la refonte du système de gestion des horaires, des congés et de la planification des permanences de service public.
      7 octobre 2003: approbation du procès-verbal du précédent comité technique paritaire, présentation de l'axe 6 du projet d'établissement « améliorer la gestion sociale ».
      18 et 19 décembre 2003: approbation du procès-verbal du précédent comité technique paritaire, présentation du plan de formation 2004, du dispositif tarifaire des tickets repas, de la liste des notateurs, du système interne de répartition des primes et point sur la réorganisation.
    - 2004-2007, 20141658/8
      6 avril 2004: point sur la modification de l'organisation de la Bpi et l'approbation du procès-verbal du précédent comité technique paritaire.
      26 octobre 2004: approbation des CR des comités techniques paritaires des 6 et 28 avril 2004.
      14 décembre 2004: approbation du procès-verbal du précédent comité technique paritaire, présentation du dispositif indemnitaire 2005 et du projet de règlement intérieur.
      18 janvier 2005: approbation du procès-verbal du précédent comité technique paritaire et présentation du règlement intérieur actualisé.
      12 avril 2005: approbation du procès-verbal du précédent comité technique paritaire, bilan de formation 2004, présentation du rapport d'activité, du tableau des effectifs et du règlement intérieur actualisé.
      28 juin 2005: approbation du procès-verbal du précédent comité technique paritaire, présentation de la réorganisation de la Bpi, des organigrammes, information sur le suivi du contrat de performance et sur l'évaluation des risques professionnels.
      20 septembre 2005: présentation du projet de règlement intérieur.
      21 novembre 2005: approbation du procès-verbal du précédent comité technique paritaire, présentation de la version consolidé du règlement intérieur, des organigrammes modifiés, point sur les primes et indemnités et la nouvelle composition du comité technique paritaire.
      21 février 2006: approbation du procès-verbal du précédent comité technique paritaire, présentation du bilan budgétaire 2005, de l'état des effectifs et évolution prévisionnelle, du plan de formation 2006, de la formation 2005, du règlement intérieur modifié, des organigrammes modifiés, synthèse sur les incidents de service public et point sur les tickets repas.
      9 mai 2006: présentation du règlement intérieur modifié.
      29 juin 2006: approbation du procès-verbal du précédent comité technique paritaire, contrat de performance, présentation des modifications du règlement intérieur, des organigrammes modifiés, de l'organisation des réponses à distance, de la charte d'objectifs 2005/2006 et bilan de la réorganisation 2006.
      24 janvier 2007: approbation du procès-verbal du précédent comité technique paritaire, présentation du programme de formation 2007.
      13 mars 2007: approbation du procès-verbal du précédent comité technique paritaire, bilan de la formation 2006, présentation du rapport annuel 2006 sur les moyens et les effectifs et sur les modifications de l'organigramme.
      19 juin 2007: approbation du procès-verbal du précédent comité technique paritaire, présentation du règlement intérieur modifié, état des lieux du service public posté, bilan du projet d'établissement 2004-2006.
      7 novembre 2007: approbation du procès-verbal du précédent comité technique paritaire, présentation du règlement intérieur, note pour la modification de l'organigramme.
      18 décembre 2007: approbation du procès-verbal du précédent comité technique paritaire, présentation de l'audit Marianne et de l'organigramme modifié.
  - Décisions du directeur, 1976-2004; 20141658/9-20141658/12
    - 1976-1994, 20141658/9
    - 1996-1998, 20141658/10
    - 1999-2002, 20141658/11
    - 2003-2004, 20141658/12
  - Réunions, 1983-2007; 20141658/13
    Réunions de direction: procès-verbaux ou relevés de décisions (1983-1988, 2003).
    Réunions des chefs de service: procès-verbaux ou relevés de décisions (1987-1991, 2001-2007).
- Collection des rapports d'activité, 1974-2006; 20141658/14-20141658/23
  - Rapports d'activité de la Bpi, 1974-2003; 20141658/14-20141658/16
    - 1974-1987, 20141658/14; Le rapport pour 1976 est manquant.
    - 1988-1994, 20141658/15
    - 1995-2003, 20141658/16
  - Rapports d'activité des services, 1976-2006; 20141658/17-20141658/23
    - Services Budget (1996-1998), Communication interne (2005), Equipement-maintenance (1991-2006), Financier (1994), Personnel (1992-1998), Relations internationales (1992-1998), Informatique (1992-1998), Coordination bibliothéconomique et informatique (1992-1998), Bases de données (1992-1998), 20141658/17; Le rapport 1993 pour le service Personnel est manquant. Le rapport 1996 pour le service Relations internationales est manquant.
      En 1996, le service Bases de données devient le service Documents électroniques.
    - Service Formation, 1991-1998; 20141658/18
    - Service Laboratoire de Langues, 1987-2006; 20141658/19
    - Services Salle d'Actualité (1992-1996), Salle d'Actualité Jeunesse (1989-1996), Animation (1992-1998), Accueil des Publics (1992-1998), Public-Info (1992-1998), 1989-1998; 20141658/20; Les rapports d'activité 1990 et 1991 sont manquants pour le service Salle d'Actualité Jeunesse.
    - Services Audiovisuel (1993-1998), Cinéma du réel (1994-1998), Iconographie (1992-1996), Imprimé (1991-1998), Presse (1992-1998), 20141658/21; Le rapport 1995 est manquant pour le service Presse.
    - Service Edition et Diffusion, 1986-2009; 20141658/22; Le rapport 1989 est manquant.
    - Service Etudes et Recherche, 1979-1998; 20141658/23; Les rapports 1992 et 1995 sont manquants.
- Budgets, 1976-1996; 20141658/24-20141658/27
  - 1976-1980, 20141658/24
  - 1981-1984, 20141658/25
  - 1989-1992, 20141658/26; Les budgets 1989 et 1990 ne contiennent que les décisions modificatives 2.
  - 1993-1996, 20141658/27